【裁判字號】    97,訴,4468
【裁判日期】    971212
【裁判案由】    搶奪等
【裁判全文】
臺灣臺中地方法院刑事判決              97年度訴字第4468號
公  訴  人  臺灣臺中地方法院檢察署檢察官
被      告  乙○○
上列被告因搶奪等案件，經檢察官提起公訴（97年度偵字第
22211號），經本院合議庭裁定改依簡式審判程序審理，判決如
下：
    主    文
乙○○犯竊盜罪，累犯，處有期徒刑肆月；又犯搶奪罪，累犯，
處有期徒刑拾月；又犯搶奪罪，累犯，處有期徒刑玖月。應執行
有期徒刑壹年捌月。
    犯罪事實及理由
一、犯罪事實：乙○○前於民國89年間，因違反槍砲彈藥刀械管
    制條例案件，經臺灣高等法院臺中分院以90年度上訴字第
    160號判處有期徒刑4年2月，併科罰金新臺幣20萬元確定，
    於90年間，因贓物案件，經本院以90年度簡字第13號判處有
    期徒刑3月確定，前開案件就有期徒刑部分，經定應執行刑
    為有期徒刑4年3月確定；於90年間，因毒品案件，經本院以
    90年度訴字第1650號判處有期徒刑8月、5月，應執行有期徒
    刑1年確定；又於90年間，因搶奪案件，經本院以90年度訴
    字第1512號判處有期徒刑1年確定，前揭2案件（毒品、搶奪
    ），經定應執行刑為有期徒刑2年確定，上開案件經接續執
    行，於96年6月21日假釋出監，因減刑而於96年7月16日保護
    管束期滿執行完畢。詎仍不思悔悟，分別意圖為自己不法之
    所有，而為下列犯行：
(一)、於97年9月5日15時35分許，在臺中縣太平市○○路○段187巷
    口，發現鄭紹寶所有，由甲○○所使用之車牌號碼JLC-813
    號機車停放該處，未將機車鑰匙拔出，而徒手竊取該部機車
    （價值約新臺幣【下同】5000元）。得手後，供作犯案之用
    。
(二)、於97年9月5日16時20分許，騎乘前開所竊得之機車，尾隨騎
    乘機車之丁○○，行經臺中縣太平市○○路19號前，見有機
    可乘，與丁○○併行騎乘機車，趁羅友青不及防備之際，徒
    手搶奪丁○○放在機車腳踏板上之公事包1個（內有證件、
    駕照、行動電話、健保卡、信用卡及現金5000元）。得手後
    ，騎乘機車逃逸。其後將搶奪而來之現金花用殆盡，將丁○○之皮包（包含證件、駕照、行動電話、健保卡、信用卡等
    ），丟棄在臺中市○○路之大排水溝內。
(三)、復於97年9月6日上午11時50分許，騎乘上開竊得之機車，尾
    隨騎乘機車之丙○○，行經臺中市北屯區○○○○街77號前
    ，見有機可乘，與丙○○併行騎乘機車，趁丙○○不及防備
    之際，徒手搶奪丙○○放在機車腳踏板上之皮包1個（內含
    有護照、書本、行動電話及現金100元）。得手後，騎乘上
    開機車逃逸。嗣將搶奪而來之現金花用殆盡，而將丙○○之
    皮包丟棄在臺中市○○路200巷附近。嗣因甲○○、丁○○
    、丙○○報警處理，經警於97年9月8日凌晨1時20分，發現
    乙○○涉有重嫌，乙○○坦承上情，並帶同警方至臺中市○○路○段207巷38弄15號，起出鄭紹寶所有，由甲○○所使用
    之車牌號碼JLC-813號普通重機車；並至臺中市○○路200巷
    附近，起獲丙○○所有之皮包1個。
二、證據名稱：
(一)、被告乙○○於警詢、偵查及本院審理時之自白。
(二)、證人即被害人甲○○、丁○○、丙○○於警詢時之證述。
(三)、贓物認領保管單2張、路口監視器翻拍照片12張、臺中縣警
    察局車輛尋獲電腦輸入單、車籍查詢－基本資料詳細畫面、
    刑案現場測繪圖各乙份在卷可參。
三、論罪科刑部分：
(一)、核被告就犯罪事實欄(一)所為，係犯刑法第320條第1項普通竊
    盜罪；就犯罪事實欄(二)、(三)所為，均係犯刑法第325條第1項
    之普通搶奪罪。
(二)、被告前於89年間，因違反槍砲彈藥刀械管制條例案件，經臺
    灣高等法院臺中分院以90年度上訴字第160號判處有期徒刑4
    年2月，併科罰金新臺幣20萬元確定，於90年間，因贓物案
    件，經本院以90年度簡字第13號判處有期徒刑3月確定，前
    開案件就有期徒刑部分，經定應執行刑為有期徒刑4年3月確
    定；於90年間，因毒品案件，經本院以90年度訴字第1650號
    判處有期徒刑8月、5月，應執行有期徒刑1年確定；又於90
    年間，因搶奪案件，經本院以90年度訴字第1512號判處有期
    徒刑1年確定，前揭2案件（毒品、搶奪），經定應執行刑為
    有期徒刑2年確定，上開案件經接續執行，於96年6月21日假
    釋出監，因減刑而於96年7月16日保護管束期滿執行完畢等
    情，有臺灣高等法院被告前案紀錄表乙份在卷可稽，其受有
    期徒刑之執行完畢，5年以內故意再犯有期徒刑以上之3罪，
    均為累犯，均應依刑法第47條第1項規定加重其刑。
(三)、被告所犯上開3罪，犯意各別，行為不同，應分論併罰。
(四)、爰審酌被告素行非佳，有臺灣高等法院被告前案紀錄表乙份
    在卷可參，且正值青年，竟不思向上，尋求正當職業以謀生
    ，率爾以竊取、搶奪方式滿足物質慾望，其動機及手段均值
    非難，但念其犯後自白犯行，態度堪稱良好，被害人所受損
    害非微等一切情狀，分別量處如主文所示之刑，並定其應執
    行之刑，以示懲儆。
據上論斷，應依刑事訴訟法第273條之1第1項、第299條第1項前
段、第310條之2，刑法第320條第1項、第325條第1項、第47條第
1項、第51條第5款，刑法施行法第1條之1第1項、第2項前段，判
決如主文。
中    華    民    國    97    年    12    月    12    日
                        臺灣臺中地方法院刑事第五庭
                            法  官  劉麗瑛
以上正本證明與原本無異。
如不服本判決應於收受判決後10日內向本院提出上訴書狀，並應
敘述具體理由；其未敘述上訴理由者，應於上訴期間屆滿後20日
內向本院補提理由書（均須按他造當事人之人數附繕本）「切勿
逕送上級法院」。
                            書記官  王玟
中    華    民    國    97    年    12    月    12    日
附錄論罪科刑法條
刑法第320條第1項
意圖為自己或第三人不法之所有，而竊取他人之動產者，為竊盜
罪，處5年以下有期徒刑、拘役或5百元以下罰金。
刑法第325條第1項
意圖為自己或第三人不法之所有，而搶奪他人之動產者，處 6 月
以上 5 年以下有期徒刑。


司法院資訊處製作；財團法人民間司法改革基金會備份。
